臺灣高等法院臺中分院民事判決　　　　　 95年度上字第295號
上　訴　人
即　原　告　丙○○
上　訴　人
即　被　告　甲○○
訴訟代理人　王能幸律師
上　訴　人
即　被　告　乙○○
上列當事人間返還土地等事件，上訴人對於中華民國94年6月20
日臺灣彰化地方法院94年度訴字第633號第一審判決提起上訴，
本院於中華民國96年1月31日言詞辯論終結，並為判決如下：
    主  文
兩造上訴均駁回。
丙○○應負擔第二審訴訟費用新臺幣壹仟捌佰參拾元，甲○○應
負擔第二審訴訟費用新臺幣壹萬捌仟肆佰貳拾玖元，乙○○應負
擔第二審訴訟費用新臺幣柒仟玖佰參拾伍元。
     事實及理由
甲、程序方面：上訴人即被告乙○○經合法通知，未於言詞辯論
    到場，核無民事訴訟法第386條所列各款情形，茲依上訴人
    即原告丙○○之聲請，由其一造辯論而為判決。
乙、實體方面：
壹、聲明部分：
一、上訴人即原告丙○○方面：
　(一)上訴聲明：(1)原判決關於駁回下開第二項部分廢棄。(2)乙○
  　○、甲○○應將坐落彰化縣線西鄉○○段1434地號土地如附
    圖所示，編號J、K之建物遷讓返還與丙○○。
　(二)答辯聲明：乙○○、甲○○之上訴均駁回
  　。
二、上訴人即被告乙○○、甲○○（下稱乙○○、甲○○）方面
    （乙○○未於言詞辯論期日到庭，據其在原審所為陳述及在
    本院提出之書狀所為之聲明及陳述）：
　(一)上訴聲明：(1)原判決不利於乙○○、甲○○部分廢棄。(2)上
　  廢 棄部分，丙○○在第一審之訴及假執行之聲請均駁回。
　(二)答辯聲明：丙○○之上訴駁回。
貳、陳述及理由部分：
一、上訴人即原告丙○○主張：
  (一)丙○○前聲請臺灣彰化地方法院（以下稱彰化地院）以92年
　　度執字第6144號清償債務強制執行事件（下稱上開執行事件
　  ）執行拍賣乙○○、甲○○之父即訴外人黃秀騫所有坐落彰
    化縣縣西鄉○○段1434地號土地上、門牌號碼彰化縣縣西鄉
    ○○段181之1號面積合計1796.39平方公尺之磚瓦、鐵架等
    材質造之未辦理保存登記建物（此次拍賣範圍未包括如下述
    附圖編號Ｊ部分之木架造養鵝場；該次拍賣範圍之建物下合
    稱上開拍賣建物），並於無人應買時予以承受，而於民國94
    年3月11日取得上開拍賣建物所有權。乙○○、甲○○係黃
    秀騫之子，於丙○○取得上開拍賣建物所有權後，並無繼續
    占用上開拍賣建物之權利，惟竟仍對丙○○主張上開拍賣建
    物為其所有，並無權占用附圖即彰化縣和美地政事務所94年
    10月31日土地複丈成果圖所示編號Ｃ、Ｄ、Ｅ、Ｆ、Ｇ、Ｈ
    、Ｉ、Ｊ、Ｋ部分之建物（合計面積為1845.35平方公尺，
    下稱系爭建物），拒不遷離，丙○○自得依民法第767條之
    規定，請求乙○○、甲○○遷讓返還系爭建物。又系爭建物
    全部係黃秀騫、黃呈郁所建，並非乙○○、甲○○所有，此
    由該址於72年間所申請之電表係黃秀騫名下，另76年間工廠
    擴大申請之第二個電表係黃呈郁名義即明。況原設於上址之
    鴻璋工業社，其負責人係黃秀騫，實際經營者係黃呈郁，並
    非甲○○，顯示系爭建物並非甲○○所建，出資者應係黃秀
    騫與黃呈郁。至於證人劉駿騰（即劉朝和，下稱劉駿騰）之
    證詞，與事實不符，且乙○○、甲○○提出之和解、債務清
    償證明書等文件係與他人所定之契約，與本件無關等語。爰
    求為命乙○○、甲○○應將坐落彰化縣縣西鄉○○段1434地
    號土地上如附圖所示編號Ｃ、Ｄ、Ｅ、Ｆ、Ｇ、Ｈ、Ｉ、Ｊ
    、Ｋ部分之建物遷讓返還丙○○之判決（原審判決乙○○應
    遷讓返還上開Ｄ部分建物，甲○○應遷讓返還Ｃ、Ｄ、Ｅ、
    Ｆ、Ｇ、Ｈ、Ｉ部分建物，並駁回丙○○其餘之訴，丙○○
    僅就敗訴判決其中之Ｊ、Ｋ部分建物提起上訴，其餘部分則
    未提起上訴，該部分業已確定）。
　(二)在本院補充陳述；
　(1)就附圖所示編號Ｊ、Ｋ部分，甲○○在彰化地院92年度執字
　  第6144號事件陳稱上開拍賣之建物是於73年至75年間蓋好的
    ，在原審則陳稱本件之磚造住家神明壇、養鵝場是在80年5
    月17 日後出資蓋的，在鈞院則稱上開建物在被上訴人乙○
    ○、甲○○與蔡秀麗辦理抵押權登記前已建造完成，前後有
    三種不同說詞，足認該部分建物並非甲○○所蓋。再前開抵
    押權設定契約書約定事項三載明擔保物債務人承認係自用並
    無出租情事，如要出租時須經債權人同意，否則願擔負刑責
    外，並負擔一切損害賠償。約定事項五載明債務人承認本件
    抵押之土地所有未辦保存登記之建築物包括在抵押之標的範
    圍內，另一份之約定事項三載明抵押物現狀倘發生變動，例
    如損壞滅失或價值貶落時，立約人及（或）債務人應即刻通
    知債權人，債權人認為現存之抵押物不充分時，立約人及（
    或）債務人負責增加提供相當之抵押物補足之等語，亦足認
    並非甲○○所建。
  (2)上開抵押權係於80年5月15日設定，抵押權契約書設定範圍
    包含土地及建築物全部。甲○○於78年至79年間在外租廠房
    經營熔銅鑄造工廠，地址為彰化縣線西鄉○○路158號，如
    Ｅ、Ｆ、Ｈ、Ｉ係甲○○出資所興建，其應不用在外租工廠
    ，甲○○嗣後因經營不善而倒閉，並倒他人會錢，如Ｅ、Ｆ
    、Ｈ、Ｉ係甲○○出資所興建，早應被拍賣。嗣後甲○○在
    外流浪一段時間，約81年左右才返家，返家時已自身難保，
    其抗辯稱Ｋ部分之建物係其所建，應無可能。上開拍賣建物
    係73年至75年間建造完成，乙○○則是在設定抵押權後之83
    年間才經營網版社印刷，上開Ｄ部分建物亦非其所建。
二、上訴人即被告乙○○、甲○○則以；
  (一)丙○○曾寄發存證信函予甲○○，其中狀載日期為80年5 月
    17日之他項權利證明書之建物標示欄位係記載「設定登記時
    未有此項標的物」，且抵押權設定契約書上亦無建物之標示
    ，故上開土地設定抵押權時，並無就系爭建物一併設定。又
    系爭建物如附圖所示編號Ｃ部分為黃秀騫所有，編號Ｄ部分
    是黃呈郁與乙○○共有，編號Ｅ至Ｋ部分皆係甲○○所有，
    以上編號Ｃ至Ｋ部分目前均由甲○○占有使用，至於乙○○
    現在未住於上址，惟尚有生財器具現仍放置於編號Ｄ之廠房
    內，其他部分則無占用。再乙○○、甲○○之姐夫劉駿騰曾
    出借款項予乙○○、甲○○，並替其二人出面清償債務，可
    證明系爭建物分別係乙○○、甲○○所有，否則劉駿騰不會
    借錢予乙○○、甲○○並代為清償。故丙○○主張系爭建物
    為乙○○、甲○○之父黃秀騫所有，並非事實等語，資為抗
    辯。
　(二)在本院補充陳述；
    (1)甲○○部分：附圖所示編號E、F、H、I部分之建物係甲○
      ○所出資，並由劉駿騰等人所建，業經劉駿騰在原審證稱
      甚明，足見上開E、F、H、I之建物係甲○○所有，並非甲
      ○○之父黃秀騫所有，甲○○占用此部分建物，有正當權
      鴻。原審不查竟判決被上訴人甲○○敗訴，顯屬重大違誤
      。再附圖所示編號K部分神明廳，係甲○○於83年間在魚
      池上加蓋木造材料作神壇，位於獨立之一區，與其他建物
      並無連接，且有獨立出入口，雖經彰化地院民事執行處92
      年度執字第6144號強制執行事件將之列為拍賣範圍，然在
      當時已聲明異議，且因該部分建物為甲○○原始取得，有
      對世效力，縱甲○○未提出異議之訴，亦無因之喪失所有
      權之理，是丙○○雖持有管業證書，然不能對抗未喪失所
      有權之甲○○。況強制執行中如拍賣之不動產為第三人所
      有者，其拍賣無效，債權人承受債務人之不動產者亦同，
      是丙○○雖已取得此部分建物之權利移轉證書，亦無法以
      之對抗甲○○，原判決此部分並無不當。再附圖所示J部
      分木架造養鵝場，並非上開拍賣建物之範圍，丙○○並未
      取得此部分之所有權，自不得請甲○○求返還此部分建物
      。
    (2)乙○○部分：乙○○於83年以前即在附圖所示編號D部分
      建物經營網版印刷，另黃呈侑則在附圖所示編號A、B 部
      分建物（有保存登記）經營熔銅即鑄造工作（即鴻璋工業
      社），乙○○係與黃呈郁共同經營網版印刷，原審認乙○
      ○係事後加入鴻璋工業社行列，與事實不符。乙○○與黃
      呈郁在附圖所示編號D部分土地上除共同建築房屋外，一
      同經營網版印刷，有與之交易之偉雅勝企業有限公司法定
      代理人張松田可證明，並有彰化市第一信用合作社活期存
      款存摺二本為證，是乙○○對附圖所示編號D部分建物自
      有所有權，其占用附圖所示編號D部分建物即有正當權源
      。
三、經查，丙○○主張彰化縣線西鄉○○路181之1號房屋原為黃
    秀騫所有，經彰化地院於93年5月17日以92年度執字第6144
    號強制執行事件公告拍賣，因無人應買，丙○○乃予以承受
    ，並於94年3月11日取得不動產權利移轉證書之事實，為兩
    造所不爭，且有丙○○提出之彰化地院94年3月11日彰院鳴
    執己92年度執字第6144號不動產權利移轉證書影本一份在原
    審卷可稽（見原審卷第5頁），並經本院調閱上開民事執行
    案卷屬實。再查，乙○○、甲○○係黃秀騫之子，附圖所示
    Ｃ、Ｄ、Ｅ、Ｆ、Ｇ、Ｈ、Ｉ、Ｊ、Ｋ部分建物均為甲○○
    所占用，乙○○並未居住在該部分建物內，乙○○僅在附圖
    所示D部分廠房內放置其所有之生財器具等情，亦為兩造所
    不爭，並經原審囑託彰化縣和美地政事務所會同勘測屬實，
    有勘驗筆錄、彰化縣和美地政事務94年12月8日和地二字第
    0940007 437號函及所附複丈成果圖在原審卷可稽（見原審
    卷第76、77、79、80、150、166頁），堪信為真。乙○○、
    甲○○雖辯稱上開拍賣建物與原設定抵押權範圍不符等語，
    惟查，丙○○係持彰化地院90年度執字第37 53號債權憑證
    （取得此債權憑證之前執行名義則為本院87年度促字第2649
    號支付命令暨89年度執字第7486號債權憑證），於92年4月
    22日向彰化地院聲請對債務人黃秀騫、黃呈郁為強制執行，
    並非以准予拍賣抵押物之裁定為強制執行之名義等情，業經
    本院調卷核實，是於丙○○之債權受全額清償前，凡屬執行
    債務人黃秀騫、黃呈郁之財產，經丙○○指明予以執行者均
    屬上開執行事件強制執行之範圍，並非僅限定於特定財產始
    得強制執行，是縱或乙○○、甲○○上開抗辯屬實，亦不影
    響本件拍賣結果。再乙○○、甲○○上開抗辯雖無可採，惟
    按「所有權有對世效力，所有權人於其所有物因他人債務被
    強制執行拍賣時，縱未提起異議之訴，要無因此喪失其所有
    權之理。則因強制執行程序而持有管業證書之人，對於未經
    喪失所有權之所有人，自不能以投標拍定而為對抗。又強制
    執行中拍賣之不動產為第三人所有者，其拍賣為無效，至強
    制執行法第98條第1項規定拍賣之不動產，買受人自領得執
    行法院所發給權利移轉證書之日起，取得該不動產所有權，
    債權人承受債務人之不動產者，亦同，係指拍賣之不動產本
    得為強制執行之標的物者而言，若不動產屬於第三人所有，
    而不應為強制執行之標的物者，即無上開規定之適用」（最
    高法院18年上字第1902號、30年上字第2203號判例意旨參照
    ）。按「請求返還所有物之訴，應以現在占有該物之人為被
    告，如非現占有該物之人，即不得本於物上請求權，對之請
    求返還所有物」（最高法院29年上字第1061號判例意旨參照
    ），是本件兩造之爭點為丙○○已否取得系爭建物（系爭建
    物範圍大於上開拍賣建物，即較上開拍賣物多附圖所示J部
    分範圍）所有權？甲○○辯稱附圖所示K部分建物為其所建
    造，其享有所有權，丙○○藉由強制執行程序取得該部分所
    有權，該部分建物為何人所有？丙○○請求被上訴人乙○○
    、甲○○遷讓返還上開建物，有無理由？茲分述如下：
　(一)丙○○請求甲○○遷讓附圖所示編號Ｃ、Ｄ、Ｅ、Ｆ、Ｇ、
    Ｈ、Ｉ建物部分，及請求乙○○遷讓附圖所示編號Ｄ建物部
    分：經查：
   (1)附圖所示編號Ｃ、Ｄ、Ｅ、Ｆ、Ｇ、Ｈ、Ｉ建物係黃秀騫
     所有，屬於上開拍賣建物之範圍，已由丙○○承受，並由
     彰化地院民事執行處核發不動產權利移轉證書，依強制執
     行法第98條第1項規定，丙○○即已取得此部分建物之所有
     權。再附圖所示編號Ｃ、Ｄ、Ｅ、Ｆ、Ｇ、Ｈ、Ｉ建物部
     分係由甲○○占用，乙○○則在Ｄ部分放置其所有之生財
     器具等情，已如前述，丙○○自得本於所有權人之地位請
     求現占用人甲○○黃遷讓返還附圖所示編號Ｃ、Ｄ、Ｅ、
     Ｆ、Ｇ、Ｈ、Ｉ建物，及請求乙○○遷讓返還附圖所示編
     號Ｄ建物。
   (2)甲○○辯稱附圖所示編號Ｅ、Ｆ、Ｇ、Ｈ、Ｉ部分建物為
     其所有，乙○○辯稱其在83年以前即在Ｄ部分建物營網版
     印刷，黃呈郁則是在附圖所示編號A、B經營熔銅鑄造工廠
     即鴻璋工業社，乙○○係與黃呈郁共同經營網版印刷，乙
     ○○並非事後加入鴻璋工業社之經營，Ｄ部分建物係其與
     黃呈郁共有，並提出保證責任彰化縣彰化市第一信用合作
     社活期存款存摺影本（見本院卷第79-92頁），用以證明其
     與訴外人偉雅勝企業有限公司等廠商交易，廠商交付支票
     由其存入上開帳戶內代收之事實。惟查，甲○○就上開Ｅ
     、Ｆ、Ｇ、Ｈ、Ｉ部分係其所建之事實，並未舉證以實其
     說，參以證人王福財在原審證稱：「我是自八十一年至八
     十三年受僱被告之兄黃呈郁之公司，公司名稱是鴻璋工業
     社。我在公司時被告甲○○沒有在那邊，．．。我在公司
     時被告乙○○沒有在那裡」等語（被上訴人乙○○陳稱對
     證人所言沒意見，見原審卷第137頁），證人即之前受僱於
     鴻璋工業社（設於上址）之員工王竹雄在原審證稱：「（
     問：以前曾經受僱被告二人〔按指被上訴人乙○○、甲○
     ○二人，下同〕）不是，我是受僱於被告二人之兄黃呈郁
     。我受僱在系爭土地前方從事熔烔工作，我於民國七十六
     年起至民國八十年左右，．．」等語（見原審卷第136、
     137頁）、證人黃福傳在原審證稱：「我以前受僱於被告甲
     ○○之兄黃呈郁，受僱時間是七十七年至七十八年。．．
     ．我在公司工作期間沒有見過被告二人，公司當時是黃呈
     郁負責．．」等語（見原審卷第138頁），足認證人王竹雄
     、王福財、黃福傳在鴻璋工業社任職時，靠近道路旁如附
     圖所示編號Ｄ部分之廠房已經存在，而83年以前坐落在上
     開土地上之其他建物，則非甲○○所興建。是縱認乙○○
     於事後加入鴻璋工業社之經營，亦難遽認編號Ｄ部分之廠
     房係其所興建而有所有權。再參以乙○○提出之上開存摺
     影本所載往來明細時間均在83年4月21日以後，是縱認乙○
     ○抗辯其與偉雅勝企業有限公司間有支票往來一節不虛，
     惟亦難據以證明其在83年以前即已參與經營鴻璋工業社之
     經營並據以推斷附圖所示編號Ｄ部分建物係其所建及所有
     之事實，上開存摺影本自不足以為有利於乙○○之證明，
     另乙○○請求訊問證人即偉雅勝企業有限公司之法定代理
     人張松田證明該公司有交付支票予乙○○存入上開帳戶代
     收，已無必要，併予明。末查，門牌號碼為彰化縣線西
     鄉○○路181之1號房屋設籍課稅之納稅義務人為黃秀騫一
     節，亦有彰化縣稅捐稽徵處函暨設籍課稅建物平面圖等影
     本附在上開執行事件卷內為憑，且參以上開執行事件卷所
     附黃秀騫、黃呈郁於80年7月31日分別與訴外人賴蔡麗華、
     蔡謝櫻園所簽訂之抵押權設定契約書「聲請登記以外之約
     定事項」欄內均記載：「債務人承認本件抵押之土地上所
     有未辦保存登記之建築物包括在本件抵押標的物之內」等
     語，及其設定義務人均為黃秀騫等情觀之，並參酌卷附上
     訴人丙○○與黃秀騫、黃呈郁於82年10月2日所簽訂之抵押
     權設定契約書其他約定事項第9條係記載：「本抵押不動產
     附連之建築物當然亦包括在本契約抵押權之範圍內，如抵
     押權人聲請強制執行拍賣抵押物（包含附連建物在內），
     債務人及擔保物提供人絕無異議。」等語，及其設定義務
     人為黃秀騫等各情，黃秀騫在當時既對於坐落在上開土地
     上未辦理保存登記之建物有自由處置權利，且甲○○亦未
     出面阻撓或表示反對，衡諸常理，黃秀騫為該建物之所有
     權人，自堪認定，甲○○辯稱其係上開建物所所有權人等
     語，自無可採。至於證人即甲○○之姐夫劉駿騰雖在原審
     證稱：「被告（按即上訴人甲○○，下同）住的房子是我
     蓋的，是被告甲○○出錢的，包括測量圖上E、H、I、F部
     分，蓋的時間忘記了，我是做建築的，沒留存當時的資料
     」等語（見原審卷第136 頁），然證人劉駿騰係甲○○之
     姐夫，與其關係密切，自難期其為不利於甲○○之證詞，
     況證人劉駿騰亦無法提出當時為甲○○建築的資料證明其
     證詞為真，甲○○亦未能提出其他積極事證證明劉駿騰之
     證詞與事實相符，劉駿騰之證詞自難採憑。另甲○○提出
     債務清償證明書、抵押權設定契約書、擔保放款借據（見
     原審卷第105-115頁）、由劉駿騰代理與訴外人洪阿免簽立
     之和解書等影本（見原審卷第102頁）為證，惟上開文件所
     載債務人、立和解書人均係黃秀騫名義，足認此等債務係
     黃秀騫與訴外人洪阿免、彰化縣線西鄉農會間之債務糾紛
     ，核與甲○○無涉，是縱使係由甲○○請求劉駿騰代理黃
     秀騫出面處理，亦無法據以推定上開建物為甲○○所有。
     綜上所述，如附圖所示編號Ｃ、Ｄ、Ｅ、Ｆ、Ｇ、Ｈ、Ｉ
     部分之建物，既係黃秀騫所有，且屬上開拍賣建物之範圍
     ，丙○○又已取得所有權，甲○○仍占用附圖所示Ｃ、Ｄ
     、Ｅ、Ｆ、Ｇ、Ｈ、Ｉ部分建物，乙○○占用附圖所示編
     號Ｄ部分建物，且未能舉證證明其有何占用之合法權源，
     自屬無權占有。是丙○○依民法第767條規定，請求甲○○
     遷讓返還附圖所示編號Ｃ、Ｄ、Ｅ、Ｆ、Ｇ、Ｈ、Ｉ部分
     之建物，請求乙○○遷讓返還附圖所示編號Ｄ建物，核屬
     有據。
　(二)丙○○請求甲○○遷讓返還附圖所示編號Ｋ木造神明廳部分
  　：經查，證人王福財在原審結證稱：「我是自八十一至八十
    三年受僱被告（按即被上訴人甲○○）之兄黃呈侑之公司，
    公司名稱是鴻璋工業社。我在公司時甲○○沒有在那邊，後
    來在八十三年時被告甲○○在魚池上加蓋木造的材料作神壇
    ，．．」等語（見原審卷第137頁），本院審酌附圖所示編
    號Ｋ部分建物之結構係木造，核與證人王福財所述材質相同
    ，顯示證人王福財所為上開證詞，與事實相符（至於證人王
    福財證稱上開建物加蓋時間（83年）雖與甲○○所陳時間（
    82、82年間），惟無論係王福財證稱之時間或甲○○抗辯之
    時間，距今均已逾12 年以上，難強求證人就加蓋之時間為
    精確無誤之記憶，王福財證稱之時間既與被上訴人甲○○抗
    辯之時間相距不久，是其證詞關於時間之記憶，應係誤記，
    並不影響其餘證詞效力，併予明），另參以丙○○在原審
    及本院均對於上開附圖所示編號Ｋ部分之神明廳係於上開土
    地設定抵押權以後才建造一節並不爭執（見原審卷第64頁94
    年10月26日證明文件狀、原審卷第76 頁94年10月31日勘驗
    筆錄、本院卷第98頁反面），足認甲○○辯稱附圖所示編號
    Ｋ部分之神明廳係其出資興建等語，堪可採信。又編號Ｋ部
    分之神明廳依現場位置觀之，係位於獨立之一區，與其他建
    物部分並無連接，且有獨立之出入口，雖已老舊破損，惟仍
    足以遮蔽風雨，具有經濟價值，此有附圖及現場照片可據（
    見原審卷第135、136頁），其應屬獨立之不動產，且其所有
    權應由甲○○原始取得，此部分建物既非屬執行債務人黃秀
    騫、黃呈郁所有，揆諸前開說明，丙○○雖已藉由強制執行
    程序取得此部分建物之權利移轉證書，亦無法以之對抗真正
    所有權人甲○○。是丙○○本於所有權人地位，請求甲○○
    遷讓返還附此圖所示編號Ｋ部分之神明廳，要屬無據。
  (四)丙○○請求甲○○遷讓返還附圖所示編號Ｊ木造養鵝場部分
    ：經查，此部分建物非屬上開拍賣建物之範圍，係查封後所
    建造一節，為丙○○在本院所不爭執（見本院卷第98頁反面
    ），復有93年2月2日查封登記建物測量成果圖（執行查封登
    記時暫編為401建號）附在本院調閱之彰化地院92年度執字
    第6144號民事執行卷可稽，丙○○自無從依拍賣程序取得此
    部分建物之所有權。是本件無論甲○○之占用是否有合法權
    鴻，均與上訴人丙○○無涉。丙○○本於所有權人之地位，
    依民法第767條規定，請求甲○○遷讓返還附圖所示編號Ｊ
    木造部分之木造養鵝場，即屬無據。
四、綜上所述，上訴人即原告丙○○依民法第767條規定，請求
    ：(1)上訴人即被告乙○○將如附圖所示編號Ｄ部分之建物遷
    讓返還上訴人；(2)上訴人即被告甲○○將如附圖所示編號Ｃ
    、Ｄ、Ｅ、Ｆ、Ｇ、Ｈ、Ｉ部分之建物遷讓返還，為有理由
    ，應予准許。至上訴人逾此部分之請求，則為無理由，不應
    准許。原審因而就上開應予准許部分，為上訴人即原告丙○
    ○勝訴判決，並依兩造陳明，分別酌定供擔保金額，為准免
    假執行之聲請，核無不合，上訴人即被告乙○○、甲○○指
    摘原判決此部分不當，求予廢棄，為無理由，應予駁回。至
    上開不應准許部分，原審因而為上訴人即原告丙○○敗訴判
    決，並駁回其假執行之聲請，核無不合，上訴人即原告丙○
    ○指摘原判決此部分不當，求予廢棄改判，亦無理由，應予
    駁回。
五、本件事證已臻明確，兩造其餘攻擊或防禦方法及舉證，經審
    核後，認對本件判決結果不生影響，毋庸一一論述，併予敘
    明。
據上論結，本件兩造之上訴均無理由，依民事訴訟法第449條第1
項、79條，判決如主文。
中　　華　　民　　國　　96　　年　　2 　　月　　14　　日
                      民事第六庭審判長法　官  袁再興
                                      法　官  盧江陽
                                      法　官  陳賢慧
以上正本係照原本作成。
不得上訴。
                                      書記官  金珍華
中　　華　　民　　國　　96　　年　　2 　　月　　14　　日
                                                      Ｍ
